【裁判字號】    90,上訴,889
【裁判日期】    900620
【裁判案由】    搶奪
【裁判全文】
臺灣高等法院臺中分院刑事判決                  民國九十年度上訴字第八八九號
    上  訴  人
    即  被  告  丙○○
右上訴人因搶奪案件，不服臺灣臺中地方法院中華民國九十年四月十一日第一審判決
（民國九十年度訴字第七六八號，起訴案號：臺灣臺中地方法院檢察署民國九十年度
偵字第四八一○號），提起上訴，本院判決如左：
    主  文
原判決撤銷。
丙○○意圖為自己不法之所有，而搶奪他人之動產，處有期徒刑捌月。
    事  實
一、丙○○曾犯殺人罪，經本院判處有期徒刑十年，減刑為有期徒刑六年八月，於民
    國（下同）八十三年三月十二日執行完畢。復意圖為自己不法之所有，於九十年
    三月七日上午十時卅分許，在台中縣豐原市第一市場洪再福所經營之攤位，乘客
    人甲○○○向洪再福購買肉品不備之際，從甲○○○左側衝出，以雙手急速掠奪
    甲○○○所有置於該攤位上之皮包一個（內有現金新臺幣四千元），得手後，快
    速欲逃離，經路人鍾貴琳當場逮獲。
二、案經台中縣警察局豐原分局移送臺灣臺中地方法院檢察署檢察官偵查起訴。
    理  由
一、訊據上訴人即被告丙○○(下稱被告)對於右開取走被害人甲○○○之皮包，得手
    後，當場為路人逮獲之事實，固供認不諱，惟否認有搶奪犯行，辯以，伊係乘被
    害人不知情時，竊取的，並非搶奪云云。惟查：
    被告確係從被害人左側衝出，以雙手急速奪取被害人置於其面前攤位上之皮包，
    已據被害人甲○○○於警訊及偵查時指訴詳明，即其於警訊時指稱：「從左側衝
    過來，用他（指被告）的雙手搶走我的皮包，發現時我要奪回來，已來不及。」
    ，於偵查時陳稱：「我是眼睜睜目睹搶嫌（指被告）用雙手快速搶走我的皮包。
    」（見偵查卷第四二、四三頁），並經證人洪再福、鍾貴琳於警訊證述屬實，是
    被告顯係乘被害人不備之際，不掩形聲急遽掠奪其財物，應屬搶奪行為，與竊盜
    之乘人不知而實行偷竊有別，其他復有贓物領取保管單一紙附卷可稽，本件事證
    已明確，被告所辯，為避就之詞，不足採信，犯行堪以認定。
二、核被告所為，係犯刑法第三百廿五條第一項之搶奪罪，原審為科刑之判決，固非
    無見，惟查原判決認被告犯搶奪罪，而事實欄則認被告乘被害人不注意之際，搶
    奪被害人財物，顯有未洽，又被告於警訊、原審均否認有搶奪行為，辯稱，係偷
    的。而原判決理由欄則謂被告對於犯罪事實（搶奪事實）於警訊、偵查、原審均
    坦認不諱，與卷證資料，顯有不符。被告上訴意旨，否認犯搶奪罪，以指摘原判
    決不當，雖無可取，但原判決既有上述可議之處，仍應由本院將原判決撤銷改判
    ，爰審酌被告犯罪手段尚屬溫和，所得財物非鉅，且已返還被害人，其雖有如事
    實欄所載之前科，但已執行完畢六、七年，對本件犯行已表悔意等一切情狀，量
    處如主文第二項所示之刑，示懲。
三、據上論斷，應依刑事訴訟法第三百六十九條第一項前段、第三百六十四條、第二
    百九十九條第一項前段，刑法第三百廿五條第一項，判決如主文。
本案經檢察官乙○○到庭執行職務。
中       華       民       國   九  十    年     六      月    二十     日
                                臺灣高等法院臺中分院刑事第一庭
                                      審判長法  官  陳  紀  綱
                                            法  官  蕭  錦  鍾
                                            法  官  陳  登  源
右正本證明與原本無異。
如不服本判決應於收受送達後十日內向本院提出上訴書狀，其未敘述上訴之理由者並
得於提起上訴後十日內向本院補提理由書（均須按他造當事人之人數附繕本）。
                                            書記官  林  桂  鳳
中       華       民       國   九  十    年     六      月   二十一    日
所犯法條：
刑法第三百二十五條第一項：
意圖為自己或第三人不法之所有，而搶奪他人之動產者，處六月以上五年以下有期徒
刑。
                                                                        Ｋ


司法院資訊處製作；財團法人民間司法改革基金會備份。
